【裁判字號】    99,勞訴,25
【裁判日期】    991007
【裁判案由】    給付資遣費
【裁判全文】
臺灣臺北地方法院民事判決              99年度勞訴字第25號
原      告  丙○○
訴訟代理人  謝宗翰律師
被      告  美商安格亞太有限公司
兼  法  定
代  理  人  乙○○
訴訟代理人  蔡雅蓯律師
            張佳瑜律師
上列當事人間請求給付資遣費等事件，本院於中華民國99年9月2
3日言詞辯論終結，判決如下：
    主      文
原告之訴及假執行之聲請均駁回。
訴訟費用由原告負擔。
    事實及理由
一、原告起訴主張：伊自民國（下同）89年12月4日起於美商安
    格亞太有限公司台灣分公司（下稱被告公司）擔任業務經理
    ，被告公司嗣於96年5月間以其母公司於海外與德商巴斯夫
    公司合併，欲結束本國營業辦理清算為由，而於同年6月4日
    解雇原告，並提出原告之勞工保險被保險人投保資料表為證
    。原告於被告公司任職之年資為6年6個月，依勞動基準法第
    17條規定，被告公司應給付原告6.5個月之平均工資，而依
    勞動基準法第2條第1項第4款之規定，原告於勞動契約終止
    前6個月之工資總額為新台幣（下同）1,641,470元（計算式
    ：56 5,020+198,340+198,340+198,340+198,340+283,090＝
    1,64 1,470），是原告之平均工資為273,578元（計算式：1
    ,641,470÷6＝273,578），被告自應依法給付原告1,778,25
    7元之資遣費（計算式：273,578×6.5＝1,778,257）。又，
    被告乙○○係被告公司在本國境內之訴訟及非訟代理人，依
    公司法第372條第2項之規定並為被告公司在我國境內之負責
    人，且於被告公司清算期間擔任被告公司之清算人，惟其在
    辦理被告公司清算事務時，違反公司法第380條第1項規定，
    未依法清償原告之資遣費，依同法第382條第1項之規定，自
    應與被告公司連帶給付原告資遣費新台幣1,778,257元。並
    聲明：(一)被告美商安格亞太有限公司及被告乙○○應連帶
    給付原告1,778,257元，及自起訴狀繕本送達翌日起至清償
    日止，按年利率5％計算之利息。(二)願供擔保，請准宣告
    假執行。
二、被告則辯以：被告公司為一美商公司，於96年6月間將公司
    主要資產轉售予台灣巴斯夫股份有限公司（下稱台灣巴斯夫
    公司）之母公司即德商巴斯夫公司，而欲結束公司營運，經
    被告公司全體股東決議結束台灣分公司業務後予以解散，訂
    定96年12月31日為解散日，並指派被告乙○○擔任被告公司
    清算人，於97年1月8日向經濟部申請撤回認許且撤銷被告公
    司登記，並向本院聲報被告公司清算完結，經本院於97年7
    月29日准予備查在案。鑑於前述德商巴斯夫公司收購被告公
    司資產，被告公司遂開始積極處理台灣分公司員工（共4人
    ）之職務安排，經溝通協議後，其中1人因另有生涯規劃，
    同意接受被告公司資遣而離職，其餘3人（含原告在內）則
    同意轉任台灣巴斯夫公司任職，並同意將原有服務年資移轉
    予台灣巴斯夫公司概括承受，此有原告親自簽署之被告公司
    溝通確認函可證。因被告公司在台之規模較小，未配置人力
    資源主管，內部溝通乃經由駐在中國負責亞太地區事務之人
    資主管以email負責進行，故前開溝通信係由原告認簽後即
    轉交台灣巴斯夫公司存檔並準備聘僱事宜。原告、被告公司
    與德商巴斯夫公司在台灣之子公司（即台灣巴斯夫公司）分
    別同意將被告公司與員工之勞動契約移轉予台灣巴斯夫公司
    概括承受，原告亦同意該轉讓，並於96年5月17日與台灣巴
    斯夫公司簽署勞動契約，載明台灣巴斯夫公司願承受原告任
    職於被告公司之所有年資與福利，而同意留在台灣巴斯夫公
    司繼續任職，是兩造與台灣巴斯夫公司就承認工作年資乙節
    確已達成協議，原告自96年6月1日起即至台灣巴斯夫公司擔
    任經理職務，迄至原告於97年12月31日自願請辭為止，每月
    領取高薪，享受公司福利、績效獎金等福利，今始誆稱伊於
    一年半前已撤銷簽署聘僱契約之意思表示，實令人匪夷所思
    ，明顯違背經驗法則，原告如非屬繼續留用之人員，豈有可
    能回溯調薪？台灣巴斯夫公司豈可能給予如此優越之薪資條
    件，甚至同意概括承認其以往年資之理？被告公司於96年當
    時確實提供資遣和留任二選一之方案供被告公司之台灣分公
    司員工選擇，原告及其他被告公司台灣分公司之員工皆有自
    由選擇之權，決定去留，當時亦確實有員工選擇資遣方案而
    拿到資遣費無誤，被告公司並非意在拒付資遣費。倘原告當
    時選擇資遣方案，被告公司亦將依法支付資遣費用予原告，
    則原告即無可能為台灣巴斯夫公司所留用，進而享有優厚之
    薪資及年資續存條件。況被告公司絕無以任何理由將原告解
    雇或終止勞動契約，被告自無給付原告資遣費之義務，原告
    主張被告乙○○應與被告公司連帶給付原告資遣費1,778,25
    7元，即屬無據。又被告公司之清算人乙○○於97年1月2日
    、3日、4日連續3日於民眾日報刊登公告，催告債權人於三
    個月內申報其債權，惟原告於該債權申報期間並未提出任何
    債權之申請，自不列入清算範圍。再，原告主張其與被告公
    司勞動契約終止前6個月之工資總額為1,641,470元，計其平
    均薪資為273,578元實有違誤，因工資並不包括紅利、獎金
    及保險費，是原告勞動契約終止前6個月之工資總額1,641,
    470元應扣除獎金366, 680元及每個月勞健保費用2,369元，
    原告之平均薪資應為21 0,096元等語。並聲明：( 一)原告
    之訴駁回。(二)願供擔保，請准宣告免為假執行。
三、兩造不爭執之事證如下：
  1.原告自民國89年12月4日起任職於被告公司，擔任業務經理
    之工作。
  2.被告安格亞太公司台灣分公司於96年6月4日將原告辦理勞保
    退保。
  3.原告迄96.6.4止，任職於被告公司之工作年資為6年6月(投
    保資料表)，前六個月之平均工資為新台幣273,578元(原告
    薪資表)。
  4.原告與訴外人台灣巴斯夫公司於96年5月17日簽訂聘僱契約
    ，自96年6月1日起生效。
  5.該聘僱契約第2條載明原告在安格亞太公司台灣分公司之服
    務年資即89年12月4日起至96年5月31日止將由巴斯夫公司予
    以承認（見本院卷p12-見98年12月2日答辯狀附件2，中文譯
    本見98年12月18日陳報狀之附件）。
  6.原告於97年12月31日自巴斯夫公司離職（見本院卷第20頁
    -98年12月2日答辯狀附件3），此有離職申請書（見本院卷
    第26頁)可佐。
  7.被告安格亞太公司於96年10月31日經全體股東同意結束安格
    亞太公司台灣分公司之營業，訂定96年12月31日為解散日，
    並指派乙○○為清算人。
  8.經濟部嗣以97年1月8日經授商字第09701004100號函(本院卷
    第22頁)核准被告安格亞太公司撤回認許之申請，並撤銷安
    格亞太公司台灣分公司之登記（被告公司認許項變更表、外
    國分公司變更登記表）。
  9.被告安格亞太公司向本院聲報清算完結，經本院以97年7 月
    29日北院隆民樹97年度司字第97號函准予備查在案（見本院
    卷第20頁- 98年12月2日答辯狀附件1之庭函及本院97年度司
    字第97號呈報清算人卷）。
 10.被告公司未給付原告資遣費。
 11.原告於97年8月間向勞工局申請調解資遣費事宜。
 12.以上各情為兩造所不爭執，應可信為真實（見本院卷第104
    頁暨其背面）。
四、惟原告主張依勞動基準法第17條規定請求被告公司給付資遣
    費1,778,257元及其法定利息，並主張被告乙○○依公司法
    第382條第1項規定應與被告公司負連帶損害賠償責任云云，
    則為被告所否認，並以上開情詞置辯。是本件主要之爭點即
    在於：
  1.被告公司之法人格是否存續？
  2.原告未於3個月內申報債權，是否即不得再向被告公司請求
    給付？
  3.原告請求被告公司給付資遣費有無理由?倘有者，金額應為
    若干？
  4.被告公司有無於96年6月4日解僱原告或向原告為終止契約之
    思表示？兩造及訴外人台灣巴斯夫公司是否曾分別合意由台
    灣巴斯夫公司承受原告在被告公司之工作年資？兩造間之勞
    動契約關係是否因前述事由而於96年5月31日終止？
  5.系爭聘僱契約第2條之約定是否有違反勞動基準法第20條規
    定之情形，而應屬無效？
  6.被告乙○○應否依公司法第382條第1項規定與被告公司連帶
    給付原告資遣費？茲分述如下：
(一)按解散之公司，除因合併、破產而解散者外，應行清算；解
    散之公司於清算範圍內，視為尚未解散，公司法第24條、第
    25條分別定有明文。是以清算之公司必至清算終結後，其公
    司之法人人格始行消滅。所謂清算終結，係指清算人就清算
    程序中應為之清算事務，全部辦理完竣而言，公司清算人於
    清算完結後，除應分別依公司法第92條、第93條第1項、第
    113條、第115條、第326條第1項、第331條第1項、第4項之
    規定，請求股東或股東會承認並向法院聲報外，尚須依非訟
    事件法第37條之規定，向法院辦理清算終結登記，清算事務
    至終結登記後，始告全部辦理完竣，是以清算之公司於清算
    完結後，除向法院聲報外，仍應向法院辦理清算終結登記，
    其法人人格始歸消滅。查本件被告公司雖已向本院聲報清算
    完結，經本院以97年7月29日北院隆民樹97年度司字第97 號
    函准予備查在案（見本院卷第21頁），但原告既主張被告公
    司有未了之事務，揆諸前開說明，被告公司於本件訴訟即應
    視為尚未解散，法律上人格並不消滅，相關法律債務亦不會
    因此而消滅。是被告公司抗辯其已向本院聲報清算完結，是
    其法人人格已歸消滅云云，並無可取。
(二)次按清算人於就任後，應即以三次以上之公告，催告債權人
    於三個月內申報其債權，並應聲明逾期不申報者，不列入清
    算之內。但為清算人所明知者，不在此限。其債權人為清算
    人所明知者，並應分別通知之。又清算人不得於前條所定之
    申報期限內，對債權人為清償。但對於有擔保之債權，經法
    院許可者，不在此限。公司對前項未為清償之債權，仍應負
    遲延給付之損害賠償責任。公司之資產顯足抵償其負債者，
    對於足致前項損害賠償責任之債權，得經法院許可後先行清
    償，公司法第327條、第328條分別定有明文。惟細觀上開條
    文可知，公司法第327條之規定，係課予清算人應以公告或
    通知催告債權人申報債權之義務，目的在保障債權人之權益
    ，避免債權人不知公司已在進行清算程序，致不及申報債權
    而損及其債權，而非限制債權人行使其權利，此可參照同法
    第328條第2項之規定，公司對前項未為清償之債權，仍應負
    遲延給付之責任自明。是被告公司抗辯原告未於清算人就任
    後，在公告催告之三個月內申報其債權，不能列入清算之內
    云云，亦與法不符，尚難憑取。
(三)第按當事人主張有利於己之事實者，就其事實有舉證之責任
    ，民事訴訟法第277條第1項前段定有明文。主張法律關係存
    在之當事人，應就該法律關係發生所須具備之特別要件，負
    舉證之責任，至於他造主張有利於己之事實（變更或消滅之
    特別要件），則應由他造舉證證明（最高法院48年台上字第
    88 7號判例意旨參照）。又按證明應證事實之證據資料，並
    不以可直接單獨證明之直接證據為限。凡先綜合其他情狀，
    證明某事實，再由某事實為推理的證明應證事實，該證明某
    事實之間接證據，亦包括在內。本件原告主張其自89年12月
    4日起於被告公司擔任業務經理乙職，嗣被告公司以欲結束
    本國營業並辦理清算為由，於同年6月4日解雇原告，將其辦
    理勞保退保乙節，固據其提出勞工保險被保險人投保資料表
    （見本院司北勞調卷第6頁）為證，惟為被告公司否認，並
    抗辯因原告與台灣巴斯夫公司已於96年5月17日簽訂聘僱契
    約，自96年6月1日起生效，且原告亦如期履新，被告公司方
    於同年月4日將其辦理勞保退保等語。經查：
  1.勞工保險被保險人之投保資料表充其量僅係參加勞工保險之
    文書，尚不足以證明投保單位與被保險人間雇傭關係是否存
    在，更不足據以為被告公司有無解僱原告之證明，自難僅憑
    此單一投保文件即作為有利於原告之論斷證明。徵之，被告
    公司始終堅詞否認有為解僱原告之意思表示，並抗辯被告公
    司當時積極處理員工4人（含原告）之職務安排，經溝通協
    議後，其中1人因另有生涯規劃，同意接受被告公司資遣而
    離職，其餘3人（含原告在內）則同意轉任訴外人台灣巴斯
    夫公司任職，此節核與原告聲請訊問之證人甲○○到庭所證
    ：「原告在被告公司做了五、六年，他是最早的員工之一..
    。我離開後，他也離開。我也是離開被告公司後，來到臺灣
    巴斯夫公司（我們總共有三個人）。」等語（見本院卷第91
    頁）相符，足見被告所辯當時被告公司有積極處理員工（共
    4人）之職務安排，經溝通協議後，除其中1人因另有生涯規
    劃，同意接受被告公司資遣而離職，其餘3人（含原告在內
    ）則同意轉任台灣巴斯夫公司任職乙節，信屬非虛。
  2.又，被告抗辯原告並同意將原有服務年資移轉予台灣巴斯夫
    公司概括承受，復提出原告與訴外人台灣巴斯夫公司於96年
    5月17日簽訂之聘僱契約為證。觀諸該契約其上確係載明自
    96年6月1日起生效，契約第2條並載明原告在被告公司之服
    務年資即89年12月4日起至96年5月31日止將由巴斯夫公司予
    以承認（見本院卷第23頁、第24頁），此為原告所不爭執，
    且原告亦不否認其於同年6月1日即依時至台灣巴斯夫公司上
    班，是被告前開所辯，原告係同意轉任台灣巴斯夫公司任職
    ，並同意將原有服務年資移轉予台灣巴斯夫公司概括承受等
    語，核與原告親自簽署之被告公司溝通信函及僱傭契約書與
    證人甲○○之證詞相互吻合，信屬可採。
  3.原告既自96年6月1日起任職台灣巴斯夫公司，則被告公司於
    96年6月4日將原告辦理退保，即屬合理並符合勞保投保規定
    ，原告僅憑投保資料記載退保事宜，據以主張遭被告公司於
    96年6月4日解雇並終止勞動契約云云，尚難憑取。此外，原
    告就被告公司於96年6月4日解僱原告、或有為終止勞動契約
    之意思表示，復未舉他證以實其說，是原告主張被告公司以
    其將結束本國營業並辦理清算為由，而於同年6月4日解雇原
    告云云，即屬無據，而難憑採。
  4.原告雖主張其於簽訂前開僱傭契約時，未詳閱契約內容，惟
    其就此亦未舉證以實其說，且原告迄至97年12月31日方向臺
    灣巴斯夫公司自請離職，是原告前揭之主張，自難憑取。
  5.另，原告主張其並簽於訂前開僱傭契約當日，即曾向台灣巴
    斯夫公司明示撤銷意思表示之意，並聲請訊問證人甲○○為
    證。證人甲○○雖到庭證稱：「......他（原告）跟被告公
    司要求結算年資未果。...我不清楚他有跟被告公司及臺灣
    巴斯夫公司年資合併結算的問題。原告是有於96年5月可能
    更早之前，就向被告公司要求結算年資，但原告有無向被告
    公司及臺灣巴斯夫公司表示不同意年資合併，我不知道。..
    ..我們在臺灣巴斯夫公司任職之後，有向被告公司要求結清
    年資。後來在臺灣巴斯夫公司的時候，原告還問我結果如何
    。我就說那邊都沒有回應，你們自己再去問。」等語（見本
    院卷第92頁）。惟觀諸其所為之前開證詞，充其量僅能證明
    原告確曾於96年5月或更早之前，即已向被告公司要求結算
    年資，惟並未證明原告有向被告公司及臺灣巴斯夫公司表示
    不同意年資合併之事實，更不足以證明被告公司有對其為解
    僱或終止契約之意思表示。
  6.佐之原告於96年5月17日簽署之僱傭契約書其上載薪資條件
    ，係本於原告於96年4月23日簽署之確認書而來，此觀原告
    領取之薪資單（見本院卷北勞調卷第12頁）即明，又，確認
    函及僱傭契約上均已載明留用美商安格亞太股份有限公司之
    員工，並承認原告在被告公司之年資，觀諸被告公司寄發之
    確認函（見本院卷第24頁）即明確揭示：「您在原安格亞太
    的服務年資，除巴斯夫大中華的服務年資獎勵方案不適用外
    ，其餘法令權益及公司福利上皆被承認」等語，核與原告簽
    署之聘僱合約第2條約定：「根據據溝通信，您在安格亞太
    時之服務年資自2000年12月4日起至2007年5月31日止，將被
    承認。」等語（見本院卷第23頁）相符，足證被告所辯：兩
    造與台灣巴斯夫公司就承認原告工作年資乙節已達成協議等
    語，信屬可取。
  7.徵之原告縱曾對被告公司要求結算年資，惟嗣仍依其與臺灣
    巴斯夫公司簽訂之聘僱契約，自96年6月1日起赴臺灣巴斯夫
    公司履新，於化學品業務部門擔任經理乙職，而原告轉任台
    灣巴斯夫公司之薪資並自原有薪資181,540元調升為200,29
    0元，且追溯自2007年1月1日生效，是原告於96年5月即領取
    薪資200,290元，同時受領回溯至96年1月1日之薪資67,80 0
    元（Merit Increase〈retro toJan.1,2007〉），並依確認
    函薪資調整及回溯優惠條款受領薪資無訛，此有確認函及原
    告領取之薪資單（見本院卷第24頁、本院卷北勞調卷第12
    頁）可考，並為原告所不爭執，自堪認原告已以行為表示同
    意前開確認書及僱傭契約書上所載條件之約定。
  8.另證人甲○○雖證稱：「......96年4月23日、5月17日簽署
    之確認書及僱傭契約書（本院卷24頁）是我拿給原告簽的。
    上面簽的英文名字是原告本人簽的。這一份是原告與被告公
    司簽的契約。原告叫我不要發出去。....這一份文件，被告
    公司的人事資源經理請我印出來，拿給他們簽。我就好像連
    同其他文件拿給原告，請他同意簽名。後來，簽完名後，原
    告跟我說，請你不要發出去。我應該沒有傳真出去或E-mail
    出去。前頁的僱傭契約（本院卷第23頁），我沒有看過。我
    自己也有一份。這是公司機密文件。」等語（見本院卷第92
    頁、第93頁）。惟查：
    (1)證人甲○○業已證明前開確認書（本院卷24頁）確係被告
      公司人事資源經理請伊印出來，由伊拿給原告，「請他同
      意簽名」無訛。原告既已簽名，即係表示同意，倘若原告
      表面上雖簽了確認書，實際上無欲為其意思表示所拘束之
      意，其乃真意保留（或單獨虛偽意思表示），故對證人表
      示「請你不要發出去。」，依民法第86條之規定，表意人
      無欲為其意思表示所拘束之意，而為意思表示者，其意思
      表示，不因之無效。是原告主張其根本未同意該文件之內
      容云云，洵無足採。
    (2)倘原告係同意後簽名，又事後反悔，而其真意係欲撤銷前
      所為之意思表示，則理應為正式撤銷之意思表示，其大可
      撕毀確認書，或在文件上載明作廢文字或作其他註記等客
      觀上足以表彰其欲撤銷之意思表示（但實際上原告並未為
      之），而非在簽完名後再私下跟承辦人員說「請你不要發
      出去。」。另證人既受被告公司指示，應將前開確認書印
      出來拿給原告等人，請其同意後簽名，證人亦應依被告公
      司指示辦理，原告既已簽名，一則作廢銷毀、二則繳回被
      告公司並陳明上情，然證人均未為之，是證人所謂之「我
      應該沒有傳真出去或E-mail出去」顯與一般職場應有之作
      為暨職場倫理有違，亦屬可議。原告實際上既未撕毀、或
      在文件上載明作廢文字、或作其他註記等客觀上足以表彰
      其欲撤銷之意思表示、甚或取回不繳交被告公司等外觀上
      足以認知之其有撤銷已簽名表示同意之確認書之意思表示
      ，僅對證人謂之「請你不要發出去。」，並未對證人表明
      其要撤銷之意，復未轉呈被告知悉上情，顯不足以證明被
      告於簽署當日即已向台灣巴斯夫公司明示撤銷意思表示之
      意至明。
    (3)況且，縱認原告確有意撤銷其前所為之意思表示（確認書
      ），姑不論原告並未陳明其所欲撤銷之原因及理由，按意
      思表示之內容有錯誤，或表意人若知其事情即不為意思表
      示者，表意人得將其意思表示撤銷之。但以其錯誤或不知
      事情，非由表意人自己之過失者為限。當事人之資格或物
      之性質，若交易上認為重要者，其錯誤，視為意思表示內
      容之錯誤。民法第88條定有明文。足見民法第88條之規定
      ，係指意思表示之內容或表示行為有錯誤者而言，與為意
      思表示之動機有錯誤之情形有別（最高法院51年台上字第
      3311號判例旨參照）。姑不論原告簽署確認書當天根本未
      為表明其欲撤銷之意思表示，已詳如前述，其亦未表明業
      已符合前開法定得以撤銷之事由，是縱認原告當時係因前
      開確認書上係由大陸（china）安格亞泰署名，而欲以錯
      誤為由而為撤銷，惟按前條之撤銷權，自意思表示後，經
      過一年而消滅。民法第90條針對錯誤表示撤銷之除斥期間
      ，亦有明定。原告既於96年4月23日簽署前開確認書，迄
      98年6月8日提起本訴，亦已逾法定一年之除斥期間。是原
      告前開主張，洵無可取。
 10.原告又云前開96年4月23日確認信上發文者為另一獨立法人
    安格中國(China)公司（Engelhard(China) Co., Ltd.見本
    院卷第24 頁至第25頁），並非被告公司，故此非被告公司
    與原告之協議，與被告公司或原告無涉。惟此為被告否認，
    並抗辯因被告公司在台之規模較小，未配置人力資源主管，
    內部溝通乃經由駐在中國負責亞太地區事務之人資主管以
    email負責進行，故前開溝通信係由原告認簽後即轉交台灣
    巴斯夫公司存檔並準備聘僱事宜等語。鑑於現代企業規模隨
    著經濟之發展而日益擴大，許多跨國企業因組織過於龐大，
    部門與部門間聯繫不易，形成管理上之重大障礙。為因應經
    營上之需求，強化企業競爭力，俾便在第一時間點，對外來
    挑戰作出迅速回應，許多大型企業紛紛將部門獨立為子公司
    ，該等子公司雖名為子公司，惟實質上與母公司中之營業部
    門無異，包括企業文化、指揮管理體系等，都與母公司密不
    可分，二者雖名義不同，惟實際上幾為同一公司。查被告公
    司在台員工僅只4人，原告已係當時被告公司留存之4位員工
    中職級最高者，此為原告所不爭執（見本院卷第140頁），
    準此，被告公司另覓其他子公司即安格中國(China)公司出
    名與原告進行協商，亦難認與一般商業上之經驗法則有違。
    原告雖云其與安格(中國)公司之協議與被告公司無關，安格
    (中國)公司無代表被告公司發文確認之權限，果若如此，原
    告何以在前開確認信上簽名，並表示願意接受？台灣巴斯夫
    公司又何以願接受原告並依前開確認信之內容與之簽訂僱傭
    契約書，並在契約書內為文承受原告以往之工作年資、復給
    予回溯調薪？是原告前開所云，核與事實不符，並無可取。
(四)另，原告主張前開僱傭契約第2條之約定違反勞動基準法第
    20 條之強制規定，應為無效云云。惟前開僱傭契約訴外人
    台灣巴斯夫公司基於原告與被告公司於96年4月23日所簽署
    確認信之條件而與原告議定之勞動條件，而觀諸該僱傭契約
    第2條之約定係「根據溝通信，您在安格亞太時之服務年資
    自20 00年12月4日起至2007年5月31日止，將被承認。」，
    此段文字僅係說明原告於被告公司之服務年資將被台灣巴斯
    夫公司所承認，對原告並無不利，而契約內之其他勞動條件
    更勝於原告以往在被告公司所享之待遇，已如前述，核諸勞
    動基準法第20條規定所稱之「勞工留用」，係指原企業雇用
    之勞動契約上之雇方（資方）因「改組或轉讓」而有法人人
    格變更或商號所有人變更之情事，致有更新勞動契約上之勞
    雇主體之必要，惟為沿續勞工之勞動基準法上工作年資權益
    ，乃使新雇用企業承擔對於留用勞工之年資承認義務，足見
    其規範之目的，無非係為保障勞工原所享有之權益。而徵之
    跨國企業集團在母公司合併後，由存續公司於各區域之子公
    司或分公司分別承受該區域內消滅公司之員工之協議，實為
    跨國營運活動頻繁之現今所常見之事例，我國勞動基準法乃
    為保障勞工所訂定之最低勞動條件，跨國企業所為相類於此
    之協議，只要做到對勞工既有權益之保障，並無違反勞動基
    準法所訂之最低勞動條件，並合乎勞動基準法第20條所定之
    基本精神，基於契約自由原則，即應認屬合法有效。準此，
    由前開僱傭契約之內容以觀，原告轉任台灣巴斯夫公司擔任
    經理後，其所有在被告公司之勞動條件及權益均未受損害，
    應認前開僱傭契約未違反勞動基準法第20條之立法意旨，再
    者，倘若原告無接受之意願，原可要求被告公司結算年資，
    以資遣方式處理，自無需簽署前開確認信，更無庸嗣於同年
    5月17 日再另行簽訂僱傭契約，查原告自96年6月1日起即至
    台灣巴斯夫公司擔任經理職務，迄至原告於97年12月31日自
    願請辭為止（見本院卷第26頁），期間原告提供勞務，每月
    則領取調昇之薪資酬勞、績效獎金暨應有福利後，今始主張
    其早於一年半前已撤銷簽署確認信之意思表示，並云前開聘
    僱契約應屬無效，顯違吾人一般之生活經驗法則，更與誠信
    原則有違。是原告主張前開聘僱契約應屬無效云云，並無可
    採。
五、承前所述，原告既未能證明被告公司有於96年6月4日解僱原
    告或向原告為終止契約之意思表示，則原告請求被告公司給
    付資遣費1,778,257元及自起訴狀繕本送達翌日起至清償日
    止，按年利率5％計算之利息，即屬無據。準此，原告請求
    另被告乙○○應與被告公司負連帶清償之責，亦屬乏據，均
    不應准許。
六、本件原告之訴既經駁回，其假執行之聲請即失所附麗，亦不
    應准許。
七、本件事證已臻明確，兩造其餘攻擊防禦方法及舉證，核與判
    決結果無影響，爰不再一一論列，併予敘明。
八、據上論結，本件原告之訴為無理由，依民事訴訟法第78條，
    判決如主文。
中    華    民    國    99    年    10    月    7     日
                  勞工法庭    法  官  林振芳
以上正本係照原本作成。
如對本判決上訴，須於判決送達後20日內向本院提出上訴狀。如
委任律師提起上訴者，應一併繳納上訴審裁判費。
中    華    民    國    99    年    10    月    7     日
                              書記官  林思辰

司法院資訊處製作；財團法人民間司法改革基金會備份。
